【裁判字號】    98,訴,20
【裁判日期】    980220
【裁判案由】    毒品危害防制條例
【裁判全文】
臺灣基隆地方法院刑事判決        98年度訴字第20號
公  訴  人  臺灣基隆地方法院檢察署檢察官
被      告  甲○○
上列被告因毒品危害防制條例案件，經檢察官提起公訴（97年度
毒偵字第2962號），並經本院合議庭裁定由受命法官獨任進行簡
式審判程序，判決如下：
    主      文
甲○○施用第一級毒品，累犯，處有期徒刑柒月。
扣案之第一級毒品海洛因驗後淨重零點壹貳壹公克（併同難以完
全析離之包裝袋壹只）沒收銷燬之。
    事實及理由
一、本件證據應補充：「被告於本院準備程序及審判程序之自白
    。」、應適用之法條應補充：「扣案之第一級毒品海洛因驗
    後淨重0.121公克（併同難以析離之包裝袋1只），為查獲之
    毒品（蓋無論以何種方式分離包裝袋與其內裝之毒品，包裝
    袋內均會有極微量毒品殘留，故上述包裝袋應整體視為查獲
    毒品，一併依前揭規定宣告沒收銷燬之，參見最高法院95年
    度臺上字第3739 號、第7354號判決），不問屬於犯人與否
    ，應依毒品危害防制條例第18條第1項前段宣告沒收銷燬之
    。」外，餘均引用如附件檢察官起訴書之記載。
二、據上論斷，應依刑事訴訟法第273條之1第1項、第284條之1
    、第299條第1項前段、第310條之2、第454條第2項，毒品危
    害防制條例第10條第1項、第23條第2項、第18條第1項前段
    ，刑法第11條、第47條第1項，判決如主文。
本案經檢察官乙○○到庭執行職務。
中    華    民    國    98    年    2    月    20    日
                  刑事第四庭法  官    何怡穎
以上正本證明與原本無異。
如不服本判決應於收受送達後10日內向本院提出上訴書狀，並應
敘述具體理由；其未敘述上訴理由者，應於上訴期間屆滿後20日
內向本院補提理由書 (均須按他造當事人之人數附繕本)「切勿
逕送上級法院」。
中    華    民    國    98    年    2    月    20    日
                            書記官    鄭梅君
附錄本案論罪科刑法條：
毒品危害防制條例第10條
施用第一級毒品者，處 6 月以上 5 年以下有期徒刑。
施用第二級毒品者，處 3 年以下有期徒刑。
附件：
臺灣基隆地方法院檢察署檢察官起訴書
                                    97年度毒偵字第2962號
    被      告  甲○○  男  42歲（民國○○年○月○○日生）
                        住臺北縣萬里鄉○○街33號
                        國民身分證統一編號：Ｚ000000000號
上列被告因違反毒品危害防制條例案件，業經偵查終結，認應提
起公訴，茲敘述犯罪事實及證據並所犯法條如下：
        犯罪事實
一、甲○○前因施用毒品案件，經臺灣基隆地方法院裁定送觀察
    、勒戒後，認有繼續施用毒品之傾向，復經令入戒治處所施
    以強制戒治，嗣於民國93年7 月20日執刑完畢，並經本署檢
    察官於93年8月2日以93年度戒毒偵字第38號為不起訴處分。
    復因施用毒品案件，由本署檢察官提起公訴後，經同法院於
    94年1月21日，以93年度訴字第883號判決判處應執行有期徒
    刑7月，於95年2月26日縮刑期滿執行完畢。又因施用毒品案
    件，經本署檢察官提起公訴，同法院以96年度訴字第327號
    判決判處應執行有期徒刑10月確定，於96年7月16日經同法
    院以96年聲減字第1092號裁定減為有期徒刑5月。再因施用
    毒品案件，經同法院於96年12月10日以96年度訴字第795號
    判決判處應執行有期徒刑10月確定，上揭2案復再經同法院
    以96年聲字第864號裁定應執行有期徒刑11月，並於97年8月
    9日執行完畢。詎其猶不思悔改，復基於施用第一級毒品海
    洛因之犯意，於97年11月19日晚上9時，在基隆市長庚醫院
    的廁所內，以針筒注射方式，施用第一級毒品海洛因1次。
    嗣於同年月20日下午4時20分，於基隆市安樂區○○○路、
    安樂路一段路口為警攔查查獲。並扣得第一級毒品海洛因1
    包〈淨重0.1230公克、取樣0.0020公克、餘重0.1210公克〉
    。另經警徵得甲○○同意後採尿送驗，結果呈鴉片類陽性反
    應，而查悉上情。
二、案經基隆市警察局第一分局報告偵辦。
        證據並所犯法條
一、證據清單：
┌──┬──────────┬────────────┐
│編號│證據名稱            │待證事實                │
├──┼──────────┼────────────┤
│一  │被告甲○○之自白    │被告施用及持有第一級毒品│
│    │                    │海洛因之事實            │
├──┼──────────┼────────────┤
│二  │基隆市警察局第一分局│被告甲○○於97年11月20日│
│    │偵辦毒品案件尿液檢體│17時5分所採之尿液送檢驗 │
│    │對照表、臺灣尖端先進│結果呈海洛因之代謝物嗎啡│
│    │生技醫藥股份有限公司│陽性反應之事實          │
│    │97年11月28日濫用藥物│                        │
│    │檢驗報告各1份       │                        │
├──┼──────────┼────────────┤
│三  │本署扣押物品清單、基│扣案之白色粉末1包含有海 │
│    │隆市警察局第一分局扣│洛因成份之事實          │
│    │押筆錄、扣押物品目錄│                        │
│    │表、交通部民用航空局│                        │
│    │航空醫務中心年97月12│                        │
│    │17日航藥鑑字第097623│                        │
│    │6號毒品鑑定書各乙份 │                        │
├──┼──────────┼────────────┤
│四  │照片3張             │同編號三                │
├──┼──────────┼────────────┤
│五  │刑案資料查註紀錄表、│被告為累犯及於強制戒治執│
│    │全國施用毒品案件紀錄│行完畢後5年內再犯之事實 │
│    │表、法務部全國檢察官│                        │
│    │線上查詢刑案人犯在監│                        │
│    │所最新資料報表各1份 │                        │
└──┴──────────┴────────────┘
二、核被告所為，係犯毒品危害防制條例第10條第1 項之施用第
    一級毒品罪嫌。被告施用前後持有第一級毒品海洛因之低度
    行為為施用之高度行為所吸收，不另論罪。又被告有如犯罪
    事實欄所載之論罪科刑執行情形，有刑案資料查註紀錄表在
    卷可稽，其於有期徒刑執行完畢後，5年以內故意再犯本件
    有期徒刑以上之罪，為累犯，請依刑法第47條第1項之規定
    加重其刑。至扣案之第一級毒品海洛因1包〈淨重0.1230公
    克、取樣0.0020公克、餘重0.1210公克〉，請依毒品危害防
    制條例第18條第1項之規定，宣告沒收銷燬。
三、依毒品危害防制條例第23條第2項、刑事訴訟法第251條第1
    項提起公訴。
    此  致
臺灣基隆地方法院
中    華    民    國    97    年    12    月    25    日
                              檢察官  林  明  志
本件正本證明與原本無異
中    華    民    國    97    年    12    月    30    日
                              書記官  張  雅  
附錄所犯法條：
毒品危害防制條例第10條第1項
    施用第一級毒品者，處 6 月以上 5 年以下有期徒刑。
    施用第二級毒品者，處 3 年以下有期徒刑。


司法院資訊處製作；財團法人民間司法改革基金會備份。
